【裁判字號】    97,易,1288
【裁判日期】    970820
【裁判案由】    毒品危害防制條例
【裁判全文】
臺灣士林地方法院刑事判決              97年度易字第1288號
公  訴  人  臺灣士林地方法院檢察署檢察官
被      告  甲○○
                      樓
上列被告因毒品危害防制條例案件，經檢察官提起公訴（97年度
毒偵字第1159號），被告為有罪之陳述，本院裁定改行簡式審判
程序，並判決如下：
    主  文
甲○○施用第二級毒品，累犯，處有期徒刑捌月，扣案之安非他
命貳包（驗餘總淨重壹點零肆公克）沒收銷燬，吸食器壹個沒收
。
    事  實
一、甲○○前因施用毒品案件，經送觀察、勒戒後，認無繼續施
    用毒品之傾向，經臺灣士林地方法院檢察署檢察官於民國92
    年4 月11日以91年度毒偵字第1235號為不起訴處分，並於92
    年4 月14日釋放出所。猶未戒除毒癮，於前案觀察、勒戒執
    行完畢釋放後5 年內，又因施用毒品案件，經臺灣臺北地方
    法院檢察署檢察官以93年度毒偵字第1223號提起公訴，由臺
    灣臺北地方法院以94年度易緝字第27號判決處有期徒刑6 月
    確定，並於94年7 月21日易科罰金執行完畢，再因施用毒品
    案件，經臺灣士林地方法院檢察署檢察官於96年5 月9 日，
    以96年度毒偵字第876 號提起公訴，由本院於96年7 月5日
    ，以96年度易字第970 號判決處有期徒刑7 月確定，復於96
    年8 月31日，以96年度聲減字第2227號裁定減為有期徒刑3
    月又15日確定，於96年10月8 日易科罰金執行完畢。詎仍未
    悛悔，基於施用第二級毒品甲基安非他命（起訴書誤載為安
    非他命，下稱甲基安非他命）之犯意，於97年3 月7 日晚間
    ，在臺北市○○路不詳姓名友人車上，以玻璃球加熱吸食煙
    霧方式，施用第二級毒品甲基安非他命1 次，嗣於97年3 月
    10 日 凌晨2 時10分許，在桃園縣平鎮市○○路○○段479
    號前為警查獲，並扣得第二級毒品安非他命2 小包（驗餘總
    淨重1. 04 公克）及安非他命吸食器1 組。
二、案經桃園縣政府警察局移送臺灣桃園地方法院檢察署呈請臺
    灣高等法院檢察署檢察長令轉臺灣士林地方法院檢察署檢察
    官偵查起訴。
    理  由
一、前述犯罪事實，業據被告甲○○於偵查中及本院審理時供認
    不諱（見1268號偵卷第28頁、本院97年7 月25日審判筆錄第
    2 頁），又被告為警查獲時，經採集其尿液送檢驗結果，呈
    安非他命及甲基安非他命陽性反應，有臺灣檢驗科技股份有
    限公司97年3 月25日編號CH/2008/30293 號濫用藥物檢驗報
    告在卷可稽（見1268號偵卷第36頁），復有查獲之安非他命
    二包及吸食器一個扣案可資佐證，而扣案之安非他命，經檢
    驗結果，呈安非他命反應，確屬安非他命，亦有桃園縣政府
    警察局查獲毒品危害防制條例毒品初步鑑驗報告單在卷可憑
    （見1268號偵卷第23頁），足徵被告自白與事實相符。又查
    施用甲基安非他命之代謝最先是去N-甲基（N-demethylatio
    n） 形成安非他命，而施用甲基安非他命後，在正常尿液PH
    值情況下，24小時內，有43％服用劑量以甲基安非他命原態
    排出；另施用安非他命後24小時內，有30％以安非他命原態
    排出，20％經去氨基作用及氧化作用形成苯甲酸，2 ％經反
    應形成Nore phedrine （參照行政院衛生署出版「物質濫用
    」、「常見濫用藥物檢驗方法彙編」所載）。而施用安非他
    命後，其尿液不致檢出甲基安非他命陽性反應，而施用甲基
    安非他命後，其尿液可檢出甲基安非他命和其代謝物安非他
    命成分，有行政院衛生署管制藥品管理局93年11 月2日管檢
    字第0930010499號函可按，是尿液經檢驗出甲基安非他命陽
    性反應，係被告施用甲基安非他命後以甲基安非他命原態排
    出者；而檢驗出安非他命陽性部分，乃施用甲基安非他命、
    安非他命均可檢驗出安非他命陽性反應。被告經警查獲而採
    集其尿液送驗結果，呈甲基安非他命及安非他命陽性反應，
    足以認定被告係施用甲基安非他命，並非安非他命，起訴書
    記載被告係施用安非他命，容有誤會。本件事證明確，被告
    犯行堪以認定。
二、按犯毒品危害防制條例第十條之施用毒品罪者，檢察官應聲
    請法院裁定令被告入勒戒處所觀察、勒戒。觀察、勒戒後，
    檢察官依據勒戒處所之陳報，認受觀察、勒戒人無繼續施用
    毒品傾向者，應即釋放，並為不起訴處分；認受觀察、勒戒
    人有繼續施用毒品傾向者，檢察官應聲請法院裁定令入戒治
    處所施以強制戒治。經觀察、勒戒或強制戒治執行完畢釋放
    後，五年內再犯毒品危害防制條例第十條之罪者，檢察官應
    依法追訴，毒品危害防制條例第20條第1 項、第2 項、第23
    條第2 項分別定有明文。查被告前因施用毒品案件，經送觀
    察、勒戒後，認無繼續施用毒品之傾向，經臺灣士林地方法
    院檢察署檢察官於92年4 月11日以91年度毒偵字第1235號為
    不起訴處分，並於92年4 月14日釋放出所。猶未戒除毒癮，
    於前案觀察、勒戒執行完畢釋放後5 年內，又因施用毒品案
    件，經臺灣臺北地方法院檢察署檢察官以93年度毒偵字第12
    23號提起公訴，由臺灣臺北地方法院以94年度易緝字第27號
    判決處有期徒刑6 月確定，再因施用毒品案件，經臺灣士林
    地方法院檢察署檢察官於96年5 月9 日，以96年度毒偵字第
    876 號提起公訴，由本院於96年7 月5 日，以96年度易字第
    970 號判決處有期徒刑7 月確定，復於96年8 月31日，以96
    年度聲減字第2227號裁定減為有期徒刑3 月又15日確定，有
    臺灣士林地方法院檢察署91年度戒毒偵字第1235號不起訴處
    分書、96年度毒偵字第976 號起訴書，本院96年度易字第97
    0 號刑事判決、臺灣士林地方法院檢察署刑案資料查註紀錄
    表、全國施用毒品案件紀錄表、矯正簡表各一份在卷可憑，
    被告曾因施用毒品，經觀察、勒戒執行完畢釋放後，五年內
    再犯毒品危害防制條例第10條之罪，經檢察官提起公訴，本
    院應予審理。按甲基安非他命係毒品危害防制條例第2 條第
    2 項第2 款所稱之第二級毒品。核被告施用甲基安非他命之
    行為，係犯毒品危害防制條例第10條第2 項之施用第二級毒
    品罪。被告持有甲基安非他命進而施用，其持有甲基安非他
    命之低度行為應為施用甲基安非他命之高度行為所吸收，不
    另論罪。又被告有事實欄所述犯罪科刑執行情形，有臺灣高
    等法院被告前案紀錄表附卷可參，其於有期徒刑執行完畢五
    年內，再故意犯有期徒刑以上之本罪，應依刑法第47條第1
    項之規定論以累犯，並加重其刑。爰審酌被告有多次施用毒
    品之前科，素行不佳，惟考量其僅施用一次及犯罪戕害自己
    身心健康，與犯罪後供認犯行之態度等一切情狀，量處如主
    文所示之刑。
三、扣案之安非他命二包（驗餘總淨重1.04公克），係查獲之第
    二級毒品，不問屬於被告與否，應依毒品危害防制條例第18
    條第1 項前段之規定宣告沒收銷燬。至另扣案吸食器一個，
    係被告所有供施用甲基安非他命所用之物，業據其於本院審
    理時供明在卷，應依刑法第38條第1 項第2 款之規定宣告沒
    收。
據上論斷，應依刑事訴訟法第299 條第1 項前段、第273 條之1
第1 項，毒品危害防制條例第10條第2 項、第18條第1 項前段，
刑法第11條、第47條第1 項、第38條第1 項第2 款，判決如主文
。
本案經檢察官高俊申到庭執行職務。
中    華    民    國    97    年    8     月    20    日
                  刑事第六庭法  官  周明鴻
以上正本證明與原本無異。
如不服本判決，應於收受送達後10日內向本院提出上訴狀，其未
敘述上訴理由者，應於上訴期間屆滿後20日內向本院補提理由書
狀（均須按他造當事人之人數附繕本）。
                            書記官  丁梅芬
中    華    民    國    97    年    8     月    20    日
毒品危害防制條例§10II：施用第二級毒品者，處3 年以下有期徒刑。


司法院資訊處製作；財團法人民間司法改革基金會備份。
